臺灣臺北地方法院民事裁定
110年度亡字第95號
聲  請  人  臺灣臺北地方檢察署檢察官(闕股)

失  蹤  人  吳起標  

上列聲請人為失蹤人吳起標聲請死亡宣告事件，本院裁定如下：
    主      文
宣告吳起標（男，民國00年0 月00日生，身分證統一編號：Z000
000000）於民國102年12月15日下午12時死亡。
聲請程序費用新臺幣壹仟元由吳起標遺產負擔。
    理      由
一、按失蹤人失蹤滿7年後，法院得因利害關係人或檢察官之聲
    請，為死亡之宣告；失蹤人為80歲以上者，得於失蹤滿3年
    後，為死亡之宣告；失蹤人為遭遇特別災難者，得於特別災
    難終了滿1年後，為死亡之宣告；受死亡宣告者，以判決內
    所確定死亡之時，推定其為死亡；前項死亡之時，應為前條
    各項所定期間最後日終止之時，但有反證者，不在此限；民
    法第8 條第1 、2 、3 項、第9 條第1 、2 項定有明文。次
    按宣告死亡或撤銷、變更宣告死亡之裁定，利害關係人或檢
    察官得聲請之，家事事件法第155 條亦有明定。　
二、聲請意旨略以：失蹤人吳起標於民國95年12月15日經警列為
    失蹤人口，迄今下落不明，爰依民法第8 條第1 、2 項、家
    事事件法第155 條聲請死亡宣告等語。
三、經查，聲請人主張吳起標於95年12月15日經警列為失蹤人口
    ，迄今行方不明，查無失蹤人之相關資料等情，有戶籍資料
    、臺北市政府警察局萬華分局109年10月15日北市警萬分防
    字第1093049507號函暨失蹤人口資料報表、內政部移民署10
    9年10月16日移署資字第1090108410號函暨入出國日期紀錄
    、臺北市殯葬管理處109年10月16日北市殯儀二字第1093012
    600號函、國軍退除役官兵輔導委員會109年10月21日輔統字
    第1090079421號函(見臺灣臺北地方檢察署偵查卷第3至22頁
    )，復有本院網路資料查詢表、法務部健保資訊連結作業查
    詢紀錄、本院全國一般前案記錄查詢表、臺灣高等法院被告
    前案記錄表、在監在押全國記錄表、臺北市政府警察局萬華
    分局110年8月6日北市警萬分防字第1103046003號函、臺北
    市殯葬管理處110年8月10日北市殯儀二字第1103010039號函
    、新北市政府殯葬管理處110年8月11日新北殯館字第110507
    7633號函(見本院卷第19至37頁)等在卷可佐。而失蹤人經本
    院於110年8月16日裁定准予死亡宣告之公示催告，於110年8
    月20日公告，茲申報期間業已屆滿，未據失蹤人陳報其生存
    ，或知失蹤人生死者陳報其所知，揆諸前揭規定，聲請人依
    民法第8 條第1 項、第2 項、家事事件法第155 條規定聲請
    死亡宣告，核無不合，應予准許。
四、爰裁定如主文。
中　　華　　民　　國　　111 　年　　3 　　月　　 2　　日
                    家事法庭  法  官  蔡寶樺 
以上正本係照原本作成。
如不服本裁定應於送達後10日內向本院提出抗告狀，並繳納抗告
費新臺幣1,000元。
本裁定確定後30日內，應至戶政事務所辦理死亡登記。
中　　華　　民　　國　　111 　年　　3 　　月　　3 　　日
                              書記官  張妤瑄